Images des répertoires du notaire Amable Toussaint Delarue pour l'étude I
Archives nationales de France
Images des répertoires du notaire Amable Toussaint Delarue pour l'étude I
26 juin 1761 - 20 septembre 1798
MC/RE/I/12 - MC/RE/I/16
Etude I; Delarue, Amable-Toussaint
4 registres
Archives nationales de France
Minutes et répertoires: la loi 2008-696 du 15 juillet 2008 relative aux archives a fixé à 75 ans à compter de la date de l'acte, ou à 25 ans à compter de la date du décès de l'intéressé si ce délai est plus bref, le délai de communication des minutes et répertoires des notaires; ce délai est porté à 100 ans à compter de la date de l'acte si le document se rapporte à un mineur (code du Patrimoine, articles L213-2, 4e d et 5e).
Autres documents de l'étude (dossiers de clients, comptabilité...): s'agissant d'archives privées, ces documents sont communicables selon les modalités fixées par le déposant ou le donateur.
Certains documents ne sont pas accessibles sous leur forme originale en raison de leur mauvais état de conservation.
Répertoires entrés aux Archives nationales en 1936
Images des répertoires de l'étude I
Archives de l'étude I
répertoire d'officier public ministériel
- Répertoire chronologique pour la période du 26 juin 1761 au 31 décembre 1770, 26 juin 1761 - 31 décembre 1770; MC/RE/I/12; Ce répertoire comprend 367 feuillets de papier manuscrits, et fait partie d'un registre de 391 feuillets hauteur 36,5 x largeur 22 cm, paginés par le notaire (de 1 à 731 en toutes lettres). L'état du registre est assez bon, la couverture est déreliée; 3 feuilles déchirées (36, 46, 189); 3 feuilles pliées (1, 2, 3); nombreuses feuilles supplémentaires (31, 47, 49, 74, 100, 141, 155, 240, 266, 287, 302, 315, 321, 323, 339, 357, 367, 369, 371, 373). Grafittis (156, 158, 176, 177).
  Registre folioté en 2003 (foliotation non visible à l'écran)
  Le registre contient aussi le répertoire du notaire Antoine Christophe Quinquet pour la période du 1er juillet 1760 au 22 juin 1761.
  Le répertoire contient les informations suivantes: 1. le n° de l'acte 2. date du jour; 3. nature de l'acte passé en brevet; 4. nature de l'acte passé en minute; 5. nom, prénom, domicile des parties, indication sur la situation et les prix des biens; 6. date d'enregistrement de l'acte; 7. droits d'enregistrement.
  Attention: seuls les actes passés en minute sont conservés; les actes mentionnés dans le répertoire comme passés en simple brevet (colonne 3) ne sont pas conservés par les notaires et ne sont donc pas versés au Minutier (ils sont remis aux clients).
  répertoire
  - Liste chronologique des actes pour la période du 26 juin au 31 décembre 1761, 26 juin - 31 décembre 1761; 25 r°-37 v°; 14 feuillets
  - Liste chronologique des actes pour la période du 2 janvier au 31 décembre 1762, 2 janvier - 31 décembre 1762; 38 r°-58 r°; 21 feuillets
  - Liste chronologique des actes pour la période du 4 janvier au 31 décembre 1763, 4 janvier - 31 décembre 1763; 58 r°-75 r°; 18 feuillets
  - Liste chronologique des actes pour la période du 2 janvier au 31 décembre 1764, 2 janvier - 31 décembre 1764; 75 v°-91 v°; 17 feuillets
  - Liste chronologique des actes pour la période du 1er janvier au 31 décembre 1765, 1er janvier - 31 décembre 1765; 92 r°-132 v°; 41 feuillets
  - Liste chronologique des actes pour la période du 2 janvier au 31 décembre 1766, 2 janvier - 31 décembre 1766; 133 r°-176 r°; 44 feuillets
  - Liste chronologique des actes pour la période du 2 janvier au 31 décembre 1767, 2 janvier - 31 décembre 1767; 176 v°-211 v°; 36 feuillets
  - Liste chronologique des actes pour la période du 1er janvier au 30 décembre 1768, 1er janvier - 30 décembre 1768; 211 v°-259 r°; 49 feuillets
    - du 1er janvier au 30 juillet 1768, 1er janvier - 30 juillet 1768; 211 v°-235 v°; 25 feuillets
    - du 1er août au 30 décembre 1768, 1er août - 30 décembre 1768; 235 v°-259 r°; 25 feuillets
  - Liste chronologique des actes pour la période du 2 janvier au 31 décembre 1769, 2 janvier - 31 décembre 1769; 259 r°-317 v°; 59 feuillets
    - du 2 janvier au 31 juillet 1769, 2 janvier - 31 juillet 1769; 259 r°-293 r°; 35 feuillets
    - du 1er août au 31 décembre 1769, 1er août - 31 décembre 1769; 293 v°-317 v°; 25 feuillets
  - Liste chronologique des actes pour la période du 2 janvier au 31 décembre 1770, 2 janvier - 31 décembre 1770; 318 r°-391 r°; 74 feuillets
    - du 2 janvier au 30 juin 1770, 2 janvier - 30 juin 1770; 318 r°-353 r°; 36 feuillets
    - du 2 juillet au 31 décembre 1770, 2 juillet - 31 décembre 1770; 353 v°-391 r°; 39 feuillets
- Répertoire chronologique pour la période du 2 janvier 1771 au 30 juin 1779, 2 janvier 1771 - 30 juin 1779; MC/RE/I/13; Un registre de 398 feuillets de papier manuscrits, hauteur 36,5 x largeur 22 cm, paginés par le notaire (de 1 à 786 en toutes lettres). Un feuillet déchiré (164), un feuillet troué (201), nombreuses feuilles supplémentaires (10, 19, 32, 82, 103, 108, 118, 182, 193, 196, 219, 220, 260, 261, 264, 274, 275, 280, 297, 320, 326, 331, 342, 357, 381, 393), une lettre (feuillet 79 r°) est rajoutée, nombreux feuillets abîmés par l'humidité. Le reste du registre est en assez bon état.
  Le répertoire contient les informations suivantes: 1. n° de l'acte 2. date du jour; 3. nature de l'acte passé en brevet; 4. nature de l'acte passé en minute; 5. nom, prénom, domicile des parties, indication sur la situation et les prix des biens; 6. date d'enregistrement de l'acte; 7. droits d'enregistrement.
  - Liste chronologique des actes pour la période du 2 janvier au 31 décembre 1771, 2 janvier - 31 décembre 1771; 2 r°-75 v°; 74 feuillets
    - du 2 janvier au 30 juin 1771, 2 janvier - 30 juin 1771; 2 r°-40 v°; 39 feuillets
    - du 1er juillet au 31 décembre 1771, 1er juillet - 31 décembre 1771; 41 r°-75 v°; 35 feuillets
  - Liste chronologique des actes pour la période du 2 janvier au 31 décembre 1772, 2 janvier - 31 décembre 1772; 76 r°-151 v°; 76 feuillets
    - du 2 janvier au 30 juin 1772, 2 janvier - 30 juin 1772; 76 r°-117 r°; 42 feuillets
    - du 1er juillet au 31 décembre 1772, 1er juillet - 31 décembre 1772; 117 v°-151 v°; 35 feuillets
  - Liste chronologique des actes pour la période du 2 janvier au 31 décembre 1773, 2 janvier - 31 décembre 1773; 152 r°-195 v°; 44 feuillets
    - du 2 janvier au 29 juin 1773, 2 janvier - 29 juin 1773; 152 r°-179 v°; 28 feuillets
    - du 1er juillet au 31 décembre 1773, 1er juillet - 31 décembre 1773; 180 r°-195 v°; 16 feuillets
  - Liste chronologique des actes pour la période du 1er janvier au 31 décembre 1774, 1er janvier - 31 décembre 1774; 196 r°-221 v°; 26 feuillets
  - Liste chronologique des actes pour la période du 2 janvier au 31 décembre 1775, 2 janvier - 31 décembre 1775; 222 r°-255 v°; 34 feuillets
  - Liste chronologique des actes pour la période du 2 janvier au 31 décembre 1776, 2 janvier - 31 décembre 1776; 256 r°-299 v°; 44 feuillets
    - du 2 janvier au 31 juillet 1776, 2 janvier - 31 juillet 1776; 256 r°-279 v°; 24 feuillets
    - du 1er août au 31 décembre 1776, 1er août - 31 décembre 1776; 280 r°-299 v°; 20 feuillets
  - Liste chronologique des actes pour la période du 2 janvier au 31 décembre 1777, 2 janvier - 31 décembre 1777; 300 r°-347 v°; 48 feuillets
    - du 2 janvier au 31 juillet 1777, 2 janvier - 31 juillet 1777; 300 r°-327 v°; 28 feuillets
    - du 1er août au 31 décembre 1777, 1er août - 31 décembre 1777; 328 r°-347 v°; 20 feuillets
  - Liste chronologique des actes pour la période du 1er janvier au 31 décembre 1778, 1er janvier - 31 décembre 1778; 348 r°-382 v°; 35 feuillets
  - Liste chronologique des actes pour la période du 2 janvier au 30 juin 1779, 2 janvier - 30 juin 1779; 383 r°-398 r°; 16 feuillets
- Répertoire chronologique pour la période du 1er juillet 1779 au 25 septembre 1790, 1er juillet 1779 - 25 septembre 1790; MC/RE/I/14; Un registre de 354 feuillets de papier manuscrits,hauteur 36,5 x largeur 22 cm, paginés par le notaire (de 1 à 700 en toutes lettres). Un feuillet déchiré (241), un feuillet plié (4) nombreuses feuilles supplémentaires (11, 24, 37, 60, 63, 68, 73, 77, 83, 85, 157, 185, 192, 237, 239, 303, 319, 329, 335), répertoire dérelié feuillet 4, nombreux feuillets abîmés par l'humidité. Le reste du registre est en assez bon état.
  - Page de titre "Répertoire provisoire de Me Delarue...", 1 r°; 1 feuillet
  - Liste chronologique des actes pour la période du 1er juillet au 31 décembre 1779, 1er juillet - 31 décembre 1779; 3 r°-19 r°; 16 feuillets
  - Liste chronologique des actes pour la période du 4 janvier au 30 décembre 1780, 4 janvier - 30 décembre 1780; 19 v°-49 r°; 31 feuillets
  - Liste chronologique des actes pour la période du 2 janvier au 31 décembre 1781, 2 janvier - 31 décembre 1781; 49 v°-89 v°; 41 feuillets
  - Liste chronologique des actes pour la période du 2 janvier au 31 décembre 1782, 2 janvier - 31 décembre 1782; 90 r°-121 r°; 32 feuillets
  - Liste chronologique des actespour la période du1er janvier au 31 décembre 1783, 1er janvier - 31 décembre 1783; 121 v°-148 r°; 28 feuillets
  - Liste chronologique des actes pour la période du 2 janvier au 31 décembre 1784, 2 janvier - 31 décembre 1784; 148 v°-174 r°; 27 feuillets
  - Liste chronologique des actes pour la période du 2 janvier au 31 décembre 1785, 2 janvier - 31 décembre 1785; 174 v°-204 r°; 31 feuillets
  - Liste chronologique des actes pour la période du 2 janvier au 31 décembre 1786, 2 janvier - 31 décembre 1786; 204 v°-239 r°; 36 feuillets
  - Liste chronologique des actes pour la période du 2 janvier au 31 décembre 1787, 2 janvier - 31 décembre 1787; 239 v°-275 r°; 37 feuillets
  - Liste chronologique des actes pour la période du 2 janvier au 31 décembre 1788, 2 janvier - 31 décembre 1788; 275 v°-311 r°; 37 feuillets
  - Liste chronologique des actes pour la période du 2 janvier au 31 décembre 1789, 2 janvier - 31 décembre 1789; 311 v°-336 r°; 26 feuillets
  - Liste chronologique des actes pour la période du 2 janvier au 25 septembre 1790, 2 janvier - 25 septembre 1790; 336 r°-353 r°; 18 feuillets
  - Liste des "emprunts de 30 millions sur le domaine de la ville"pour la période du 28 août 1787 à juin 1788, 28 août 1787 - juin 1788; 2 r°; 1 feuillet, le v° est blanc
- Répertoire chronologique pour la période du 2 janvier 1790 au 31 décembre 1790, 2 janvier 1790 - 31 décembre 1790; MC/RE/I/15; Un registre de 13 feuillets de papier manuscrit, hauteur 38 x largeur 25 cm, paginés par le notaire (de 1 à 24 en toutes lettres). Le répertoire a été restauré par thermo-collage.
  Le répertoire reprend toute l'année 1790, d'autres actes se trouvent dans le répertoire 14.
  - Liste chronologique des actes pour la période du 2 janvier au 31 décembre 1790, 2 janvier - 31 décembre 1790; 1 r°-13 v°; 13 feuillets
- Répertoire chronologique pour la période du 4 janvier 1791 au 29 messidor an VI (4 janvier 1791 - 17 juillet 1798), 4 janvier 1791 - 29 messidor an VI (4 janvier 1791 - 17 juillet 1798); MC/RE/I/16; Ce répertoire contient 209 feuillets et fait partie d'un registre de 219 feuillets de papier manuscrit, hauteur 30 x largeur 21 cm. Nombreux feuillets supplémentaires (4, 9, 12, 47, 57, 62, 72, 117, 156, 174, 177, 188), nombreux feuillets abîmés par l'humidité, nombreux feuillets vierges (non numérotés), quelques documents attachés (45, 47, 86). Le reste du registre est en assez bon état.
  Le registre contient aussi le répertoire des notaires substituant Pierre Henri Péan de Saint-Gilles pour la période du 19 floréal à messidor an VI, et Pierre Romain Cousin pour la période de thermidor aux jours complémentaires an VI.
  - Page de titre, 1 r°; 1 feuilletle verso est blanc
    "Nota pour la commodité des recherches et la facilité du répertoire": les parties thématiques mentionnées par le notaire sont exactes mais en désordre.
  - Liste chronologique des actes divers passés en minutes pour la période du 4 janvier 1791 au 29 messidor an VI (4 janvier 1791 - 17 juillet 1798), 4 janvier 1791 - 29 messidor an VI (4 janvier 1791 - 17 juillet 1798); 2 r°-75 v°; 74 feuillets
    - du 4 janvier 1791 au 31 décembre 1793, 4 janvier 1791 - 31 décembre 1793; 2 r°-36 r°; 35 feuillets
    - du 11 nivôse an II au 29 messidor an VI (1er janvier 1794 - 17 juillet 1798), 11 nivôse an II - 29 messidor an VI (1er janvier 1794 - 17 juillet 1798); 36 v°-75 v°; 40 feuillets
  - Liste chronologique des actes divers passés en brevets pour la période du 7 février 1791 au 2ème jour complémentaire an II (7 février 1791 - 18 septembre 1794), 7 février 1791 - 2ème jour complémentaire an II (7 février 1791 - 18 septembre 1794); 78 r°-92 v°; 15 feuillets
  - Liste chronologique des dépôts de pièces passés en minutes pour la période du 10 novembre 1791 au 29 fructidor an V (10 novembre 1791 - 15 septembre 1797), 10 novembre 1791 - 29 fructidor an V (10 novembre 1791 - 15 septembre 1797); 93 r°-113 r°; 21 feuillets
  - Liste chronologique des procurations passées en minutes et brevets pour la période du 10 novembre 1791 au 4ème jour complémentaire an VI (10 novembre 1791 - 20 septembre 1798), 10 novembre 1791 - 4ème jour complémentaire an VI (10 novembre 1791 - 20 septembre 1798); 114 r°-134 r°; 21 feuillets
  - Liste chronologique des procurations passées en brevets pour la période du 1er septembre 1791 au 22 frimaire an V (1er septembre 1791 - 12 décembre 1796), 1er septembre 1791 - 22 frimaire an V (1er septembre 1791 - 12 décembre 1796); 136 r°-148 r°; 13 feuillets
  - Liste chronologique des quittances passées en minutes pour la période du 7 novembre 1791 au 25 fructidor an V (7 novembre 1791 - 11 septembre 1797), 7 novembre 1791 - 25 fructidor an V (7 novembre 1791 - 11 septembre 1797); 150 r°-177 r°; 28 feuillets
  - Liste chronologique des quittances passées en brevets pour la période du 12 septembre 1791 au 23 fructidor an II (12 septembre 1791 - 9 septembre 1794), 12 septembre 1791 - 23 fructidor an II (12 septembre 1791 - 9 septembre 1794); 179 r°-186 r°; 8 feuillets
  - Liste chronologique des testaments et codicilles passés en minutes pour la période du 16 mars 1791 au 1er août 1793, 16 mars 1791 - 1er août 1793; 187 r°-188 r°; 2 feuillets
  - Liste chronologique des actes divers passés pour la période du 1er messidor an IV au 29 messidor an VI (19 juin 1796 - 17 juillet 1798), 1er messidor an IV - 29 messidor an VI (19 juin 1796 - 17 juillet 1798); 189 r°-203 r°; 15 feuillets